臺灣板橋地方法院刑事判決　　　　　　　96年度訴字第1374號
公　訴　人　臺灣板橋地方法院檢察署檢察官
被　　　告　甲○○
上列被告因違反毒品危害防制條例案件，經檢察官提起公訴（九
十六年度毒偵字第一七六０、二０二六號），被告於本院準備程
序進行中，就被訴犯罪事實為有罪之陳述，本院告知簡式審判程
序之旨，並聽取其與公訴人之意見後，經合議庭裁定由受命法官
獨任進行簡式審判程序審理後，判決如下：
    主  文
甲○○施用第一級毒品，處有期徒刑拾月，減為有期徒刑伍月，
如易科罰金，以新臺幣壹仟元折算壹日。
    事  實
一、甲○○有下列違反毒品危害防制條例及搶奪等前科：
(一)、於八十八年間因施用毒品案件，經本院以八十八年度毒聲字
    第七００三號裁定送觀察、勒戒後，認無繼續施用毒品之傾
    向而於八十八年十二月二十四日執行完畢釋放出所，並由臺
    灣板橋地方法院檢察署（下稱板橋地檢署）檢察官以八十八
    年度毒偵緝字第四三０號不起訴處分書為不起訴處分確定。
(二)、又於九十一年間因施用毒品案件，除經本院以九十一年度毒
    聲字第一四八六號裁定送觀察、勒戒後，認有繼續施用毒品
    傾向，再由本院以九十一年度毒聲字第二０三三號裁定令入
    戒治處所施以強制戒治一年，並於九十二年一月十三日停止
    戒治出所，所餘期間付保護管束，原應於九十二年六月三十
    日戒治期滿，但經本院以九十二年度毒聲字第一二七九號裁
    定撤銷保護管束並令入戒治處所施以強制戒治，嗣於九十二
    年十二月五日執行完畢外，並經本院板橋簡易庭以九十一年
    度板簡字第一一六七號刑事簡易判決處有期徒刑六月，並得
    易科罰金確定。
(三)、復於九十二年間因施用毒品案件，經本院以九十二年度訴字
    第一九三四號刑事判決處有期徒刑七月及四月，並應執行有
    期徒刑九月確定；及因竊盜案件，由本院以九十二年度易字
    第一六三五號刑事判決處有期徒刑十月，經臺灣高等法院以
    九十二年上易字第二八八九號判決駁回上訴而確定。嗣經臺
    灣高等法院就上開罪刑裁定應執行有期徒刑一年六月確定。
(四)、再因搶奪案件，由本院以九十二年度訴字第一五二二號刑事
    判決處有期徒刑一年五月，且經最高法院以九十三年度臺上
    字第一六八九號判決上訴駁回而確定。
(五)、其於九十三年五月十三日入監接續執行上開有期徒刑六月、
    一年六月及一年五月，嗣於九十五年三月十日因縮短刑期假
    釋出監，且假釋期間付保護管束，原應於九十六年二月十九
    日假釋期滿（不構成累犯）。
二、詎其仍不知悔改，竟於假釋期間及強制戒治執行完畢釋放後
    五年內，猶因施用毒品之習性，基於施用第一級毒品海洛因
    之包括犯意，於九十六年一月三十一日及同年二月四日上午
    經板橋地檢署觀護人採集其尿液前當日上午某時，在其位於
    臺北縣土城市○○街三十五號十一樓租屋處，以注射針筒注
    射靜脈之方式施用海洛因各一次；嗣分別於九十六年一月三
    十一日、二月四日經板橋地檢署觀護人採集其尿液送驗，結
    果均呈海洛因代謝物之嗎啡陽性反應，始查悉上情。
三、案經板橋地檢署檢察官自動簽分偵查起訴。
    理  由
壹、程序方面：本件被告甲○○所犯係死刑、無期徒刑、最輕本
    刑三年以上有期徒刑以外之罪，其於準備程序就前揭被訴事
    實為有罪之陳述，經法官告知簡式審判程序之旨，並聽取其
    與公訴人之意見後，本院認無不得或不宜改依簡式審判程序
    進行之處，爰依刑事訴訟法第二百七十三條之一第一項、第
    二百八十四條之一之規定，由本院合議庭裁定本件由受命法
    官獨任進行簡式審判程序，合先敘明。
貳、實體方面：
一、上開事實，業據被告甲○○於本院訊問時自白不諱，且被告
    於前開時間採集之尿液經送驗，結果呈海洛因代謝物之嗎啡
    陽性反應乙節，此有台灣檢驗科技股份有限公司出具２００
    ７／０２／０７報告編號ＣＨ／２００７／２００３０、２
    ００７／０２／２６報告編號ＣＨ／２００７／２０３７２
    之濫用藥物尿液檢驗報告各乙份及板橋地檢署受保護管束人
    尿液檢體監管紀錄表二份（詳見九十六年度毒偵字第一七六
    ０號偵查卷第二頁正、反面及九十六年度毒偵字第二０二六
    號偵查卷第二頁反面、第三頁）在卷可稽。故被告之自白核
    與事實相符，應堪予採信。是本件事證已臻明確，被告犯行
    洵堪認定，應予依法論科。
二、論罪科刑部分：
(一)、按施用毒品經觀察、勒戒或強制戒治執行完畢釋放後，五年
    後再施用毒品，應適用毒品危害防制條例第二十條第一、二
    項之規定，同條例第二十條第三項定有明文。經查，被告前
    於八十八年間因施用毒品案件，經本院以八十八年度毒聲字
    第七００三號裁定送觀察、勒戒後，認無繼續施用毒品之傾
    向而於八十八年十二月二十四日執行完畢釋放出所，並由板
    橋地檢署檢察官以八十八年度毒偵緝字第四三０號不起訴處
    分書為不起訴處分確定；又於九十一年間因施用毒品案件，
    除經本院以九十一年度毒聲字第一四八六號裁定送觀察、勒
    戒後，認有繼續施用毒品傾向，再由本院以九十一年度毒聲
    字第二０三三號裁定令入戒治處所施以強制戒治一年，並於
    九十二年一月十三日停止戒治出所，所餘期間付保護管束，
    原應於九十二年六月三十日戒治期滿，但經本院以九十二年
    度毒聲字第一二七九號裁定撤銷保護管束並令入戒治處所施
    以強制戒治，嗣於九十二年十二月五日執行完畢外，並經本
    院板橋簡易庭以九十一年度板簡字第一一六七號刑事簡易判
    決處有期徒刑六月，並得易科罰金確定；復於九十二年間因
    施用毒品案件，經本院以九十二年度訴字第一九三四號刑事
    判決處有期徒刑七月及四月，並應執行有期徒刑九月確定在
    案，此有臺灣高等法院被告前案紀錄表及上開不起訴處分書
    、判決書各乙份在卷可稽，是被告於強制戒治執行完畢釋放
    後五年以內再施用毒品，則本件檢察官起訴被告施用第一級
    毒品，符合上開規定，合先敘明。
(二)、又按海洛因依毒品危害防制條例第二條第二項第一款之規定
    ，係屬第一級毒品，故核被告所為，係犯毒品危害防制條例
    第十條第一項之施用第一級毒品罪。又被告持有海洛因係供
    己施用，則其持有之低度行為，為施用毒品之高度行為所吸
    收，不另論罪。另被告施用第一級毒品，因其有施用毒品習
    性而於短時間內多次施用同種毒品，侵害一個法益，應屬包
    括一罪。
(三)、爰審酌被告前有多次施用毒品及事實欄一所示之前科，仍不
    知悔悟，故態復萌，再次施用毒品，無視於毒品對於自身健
    康之戕害及國家對於杜絕毒品犯罪之禁令，惟審酌被告犯後
    坦承犯行，態度尚佳，及施用毒品者均具有相當程度之生理
    成癮性及心理依賴性，戒除不易，且犯罪心態與一般刑事犯
    罪之本質不同，非難性較低等一切情狀，量處如主文所示之
    刑，以資懲儆。
(四)、又查被告本件犯罪之時間為九十六年四月二十四日以前，合
    於中華民國九十六年罪犯減刑條例第二條第一項第三款之減
    刑條件，應減其宣告刑二分之一，並諭知易科罰金之折算標
    準，如主文所示。
三、另臺灣士林地方法院檢察署檢察官以九十六年度毒偵字第六
    六五四號移送併案審理意旨另以：被告於前揭強制戒治釋放
    後五年內之九十六年五月二十一日，在臺北縣土城市○○街
    三十五號十一樓居所，施用第一級毒品海洛因，嗣於同年月
    二十四日下午五時二十分許，在臺北市大同區市○○道、延
    平北路口為警查獲，並扣得海洛因一小包、海洛因分裝勺一
    支，而與本件原起訴事實間，時間緊接，所犯係構成要件相
    同之罪，而其性質上均係多數相同習慣之行為集合，屬集合
    犯，為法律上一罪，而移送併案審理。然查：被告本件犯罪
    時間係九十六年一月三十一日及二月四日，移送併案審理之
    犯罪時間則為同年五月二十一日，相隔已逾三月，時間並非
    密切接近，況被告業於本院訊問時供稱：伊於九十六年二月
    四日為觀護人採尿後至五月二十四日被警查獲前，這段期間
    都沒有施用海洛因，因為毒癮沒有發作，且於這段期間有自
    行戒毒；且伊於九十六年一月三十一日及二月四日施用海洛
    因各一次等語（詳見本院卷第八十六及九十二頁）甚明，是
    以，其主觀上顯非出於一個決意，則前揭論罪科刑部份與移
    送併案審理之犯行間，即無集合犯之包括一罪關係（最高法
    院九十六年度臺上字第二０八三號判決意旨參照），本院自
    無從併予審究，應退回檢察官另行偵處，附此敘明。
據上論斷，應依刑事訴訟法第二百七十三條之一第一項、第二百
九十九條第一項前段，毒品危害防制條例第十條第一項，刑法第
十一條前段、第四十一條第一項前段，中華民國九十六年罪犯減
刑條例第二條第一項第三款、第七條、第九條，判決如主文。
本案經檢察官彭聖斐到庭執行職務。
中　　華　　民　　國　　96　　年　　7 　　月　　31　　日
　　　　　　　　　刑事第六庭法　官  饒金鳳
以上正本證明與原本無異。
如不服本判決，應於判決送達後十日內，向本院提出上訴狀。
                            書記官  王春森
中　　華　　民　　國　　96　　年　　7 　　月　　31　　日
附錄本案論罪科刑之法律條文：
毒品危害防制條例第十條第一項：
施用第一級毒品者，處六月以上五年以下有期徒刑。
